【裁判字號】    98,交聲,2096
【裁判日期】    980820
【裁判案由】    聲明異議
【裁判全文】
臺灣高雄地方法院交通事件裁定        98年度交聲字第2096號
原處分機關  高雄市政府交通局
異  議  人  甲○○
上列受處分人因聲明異議案件，對於高雄市政府交通局98年6 月
11日所為之處分（原處分：高市交裁字第裁32-BD0000000號），
聲明異議，本院裁定如下：
    主  文
異議駁回。
    理  由
一、原處分意旨略以：異議人即受處分人甲○○於民國（下同）
    97年6 月20日18時57分，駕駛車號OPA-730 號重型機車，行
    經高雄市○○○○○路口，因「不遵守道路交通標線之指示
    」交通違規，經舉發單位高雄市政府警察局交通警察大隊以
    異議人有違反道路交通管理處罰條例第60條第2 項第3 款規
    定之行為，逕行製單舉發。嗣異議人不服舉發提出申訴，經
    原處分機關認異議人仍有上揭違規行為，於98年6 月11日依
    道路交通管理處罰條例第60條第2 項第3 款及違反道路交通
    管理事件統一裁罰基準及處理細則第43條、第44條及第67條
    之規定，裁處異議人罰鍰新臺幣（下同）1800 元。
二、聲明異議意旨則以：異議人失業在家，無力繳納罰款，且異
    議人上開車號OPA-730 號重型機車因損壞而無人使用，舉發
    單位應舉證證明異議人確有上開違規行為，為此聲明異議，
    請求撤銷原處分云云。
三、按汽車駕駛人駕駛汽車，應遵守道路交通標誌、標線、號誌
    之指示，道路交通安全規則第90條前段定有明文。而汽車（
    包括機器腳踏車）駕駛人不遵守道路交通標誌、標線、號誌
    之指示，處新臺幣900 元以上1800元以下罰鍰，道路交通管
    理處罰條例第60條第2 項第3 款，定有明文。經查：
(一)異議人於97年6 月20日18時57分，駕駛車號OPA-730 號重型
    機車，行經高雄市○○○○○路口，因「不遵守道路交通標
    線之指示」交通違規，經舉發單位高雄市政府警察局交通警
    察大隊以異議人有違反道路交通管理處罰條例第60條第2 項
    第3 款規定之行為，逕行製單舉發。嗣異議人不服舉發提出
    申訴，經原處分機關認異議人仍有上揭違規行為，於98年6
    月11日依道路交通管理處罰條例第60條第2 項第3 款及違反
    道路交通管理事件統一裁罰基準及處理細則第43條、第44條
    及第67條之規定，裁處異議人罰鍰1800元等情，有上開舉發
    違反道路交通管理事件通知單及送達證書（見本院卷第23頁
    、第24頁）、違反道路交通管理案件裁決書及送達證書（見
    本院卷第19頁、第20頁）各1 份，及異議人於上揭時地97年
    6 月20日18時57分26秒、97年6 月20日18時57分27秒之照片
    各1 紙（見本院卷第22-1頁、第22-2頁）可稽，足以認定。
(二)異議人雖執前詞抗辯，惟查：依上開時地97年6 月20日18時
    57分26秒、97年6 月20日18時57分27秒之照片各1 紙（見本
    院卷第22-1頁、第22-2頁）所示，當時異議人行駛方向係紅
    燈，而異議人於97年6 月20日18時57分26秒、27秒時已在越
    過停止線，且照片顯示違規車輛之車號係OPA-730 ，甚為清
    楚。是異議人上開辯詞，應係卸責之詞，尚不足採。
四、綜上所述，異議人於上揭時地，駕駛上開重型機車違規之事
    實，堪以認定。原處分機關依道路交通管理處罰條例第60條
    第2 項第3 款之規定，裁處異議人罰鍰1800元，核無不合。
    異議人聲明異議，為無理由，應予駁回。
五、據上論斷，應依道路交通案件處理辦法第19條，裁定如主文
    。
中    華    民    國    98    年    8     月    20    日
                  交通法庭      法  官  施盈志
以上正本證明與原本無異。
如不服本裁定應於送達後5日內向本院提出抗告狀。
中    華    民    國    98    年    8     月    20    日
                                書記官  林雅婷


司法院資訊處製作；財團法人民間司法改革基金會備份。
